臺灣台北地方法院刑事判決　　　　　　　　　九十年度易字第一一一一號
　　公　訴　人　臺灣臺北地方法院檢察署檢察官
　　被　　　告　甲○○
　　選任辯護人　李宜光
右列被告因違反著作權法案件，經檢察官聲請以簡易判決處刑（八十九年度偵字第一
九九七八號），本院台北簡易庭認不宜以簡易判決處刑，簽請移由本院普通庭審理判
決如左：
    主  文
甲○○連續以明知為侵害著作權之物，意圖營利而交付之方法侵害他人之著作財產權
，處有期徒刑參月，如易科罰金，以參佰元折算壹日。緩刑貳年。
扣案之音樂卡帶「張學友─不後悔」玖拾捌捲、「張學友─有個人」拾貳捲、「陳慧
琳─愛不愛我」拾捲、「張惠妹─牽手」伍拾玖捲均沒收。
    事  實
一、甲○○係設於臺北市○○區○○街七十三號一樓「烏龍院藝品店」現場負責人，
    經營視聽唱片銷售業務，明知「張學友─不後悔」、「張學友─有個人」音樂卡
    帶為環球國際唱片股份有限公司（下稱環球公司）享有著作權之音樂著作，「陳
    慧琳─愛我不愛」音樂卡帶為福茂唱片音樂股份有限公司（下稱福茂公司）享有
    著作權之音樂著作，「張惠妹─牽手」音樂卡帶則係豐華唱片股份有限公司（豐
    華公司）享有著作權之音樂著作，而上述音樂卡帶均係未經前開著作權人之同意
    自國外平行輸入之音樂著作物，依著作權法第八十七條第四款規定：未經著作財
    產權人同意而輸入著作原件或其重製物者，視為侵害著作權。甲○○明知上開音
    樂卡帶依著作權法第八十七條第四款規定，為侵害著作權之物，竟基於意圖營利
    之概括犯意，自民國（下同）八十七年間起至八十八年底止，連續向設於台中市
    ○○路○段一二八號十六樓Ｂ五之「先德實業有限公司」（下稱先德公司，未據
    告訴）購入未經上開著作權人同意而自馬來西亞平行輸入之上述音樂卡帶後，再
    販售予不特定之顧客。嗣於八十九年九月十三日十六時四十五分，為警在臺北市
    大安區○○街七十三號一樓「烏龍院藝品店」內當場查獲，並扣得上開音樂卡帶
    「張學友─不後悔」九十八捲、「張學友─有個人」十二捲、「陳慧琳─愛我不
    愛」十捲、及「張惠妹─牽手」五十九捲，合計共一百七十九捲。
二、案經臺北市政府警察局大安分局報告暨環球公司、福茂公司及豐華公司訴請台灣
    台北地方法院檢察署檢察官偵查起訴。
    理  由
一、訊據被告甲○○坦承向先德公司購入上開卡帶販售之事實不諱，然矢口否認有何
    違反著作權法犯行，辯稱：本件著作物之著作權人為中華民國人，無著作權法第
    八十七條第四款之適用，且被告向先德公司購買係爭卡帶時，先德公司保證絕對
    合法之正版真品，被告並無犯罪之認識云云。經查：著作權法第八十七條第七款
    係受美國之施壓所訂立之條款，確有其不盡合理之處，然既然訂為法律，所有人
    自有遵守之義務。本件係爭卡帶外殼上打有馬來西亞吉隆坡字樣、公司名稱、住
    址、電話、新聞局核准字號等文字，業經本院當庭勘驗扣案之音樂卡帶屬實，有
    勘驗筆錄可稽。另證人即先德公司業務員乙○○到庭證稱，當時有向被告稱卡帶
    係進口貨等語。可見被告知悉係爭卡帶係自國外進口之事實，雖被告不知著作權
    法有處罰以營利之目的販售平行輸入，未經著作權人核准而輸入之著作物，然此
    為其不知法律之規定，而任何人不得因不知法律而免除刑事責任，此外，並有如
    事實欄所載之錄音帶扣案可證，被告犯行足堪認定。
二、本件被告明知先德實業有限公司平行輸入音樂著作重製物未經著作權人同意，該
    重製物即為侵害著作權之物，竟仍意圖營利而販售交付不特定人，核其所為，係
    違反著作權法第八十七條第二款之規定，應依同法第九十三條第三款處罰。被告
    先後多次販賣行為，時間緊接，所犯罪名相同，顯係出於概括之犯意為之，應論
    以連續犯一罪，並加重其刑。審酌被告犯罪之動機、目的、手段、所生危害及犯
    罪後態度及尚未與告訴人達成和解等一切情狀，量處如主文所示之刑，並諭知易
    科罰金之折算標準，以資懲儆。被告前未曾受有期徒刑以上刑之宣告，有臺灣高
    等法院被告全國前案紀錄表可稽，其因一時失慮，偶罹刑典，惡性不大，經此刑
    之宣告後，應知警惕而無再犯之虞，本院因認暫不執行其刑為當，予以宣告緩刑
    二年，用啟自新。
三、扣案之音樂卡帶「張學友─不後悔」九十八捲、「張學友─有個人」十二捲、「
    陳慧琳─愛不愛我」十捲、「張惠妹─牽手」五十九捲，為被告所有供犯罪所用
    之物，已據其供明在卷，均依法宣告沒收。
四、據上論斷，應依刑事訴訟法第四百五十二條、第二百九十九條第一項前段，著作
    權法第九十三條第三款，刑法第十一條前段、第五十六條、第四十一條第一項前
    段、第七十四條第一款、第三十八條第一項第二款，罰金罰鍰提高標準條例第二
    條，判決如主文。
中    華    民    國      九十一      年      十一  月    八    日
                                      臺灣臺北地方法院智慧財產權法庭
                                          法  官  曾  正  龍
右正本證明與原本無異。
如不服本判決，應於判決送達後十日內，向本院提出上訴狀。
                                          書記官  彭  自  青
中    華    民    國      九十一      年      十一  月    十一  日
附錄本案論罪科刑法條：
著作權法第九十三條：
有下列情形之一者，處二年以下有期徒刑，得併科新臺幣十萬元以下罰金：
一、侵害第十五條至第十七條規定之著作人格權者。
二、違反第七十條規定者。
三、以第八十七條各款方法之一侵害他人之著作權者。
